# 外币折算

提问人：guoji2020 时间：2020-08-16 02:01:00
陈老师您好！关于外币折算的事情向您请教：
一、如果列报货币变更了如何进行会计处理
二、如果母公司有与境外经营的子公司有交易的话
1 、未实现的利润按照那个汇率折算
三、母公司单体报表上如果有对其的债权（不作为境外经营的投资的情况下)
1
2 、如果债权不是母子公司的功能货币的情况下，如果存在汇兑差额是否抵消，假如抵消有差额的情况下，对差额如何进行会计处理

回答人：chenyiwei
1 、如果记账本位币不变，仅仅是列报货币变更，则对整套财务报表（连同其中的期初、上期比较数据）按照外币折算的规定全面重新进行折算，不考虑此前原列报货币下的折算结果。
2 、未实现损益本身是一个时点数概念，所以应按期末即期汇率折算。与折算后利润表中相关项目之间的差额调整“其他综合收益——外币折算差额”。
3 、汇兑损益不进行抵销（不论计价币种是否为其中一方的功能货币，或者都不是）。如有差额，调整外币折算差额。